最高法院刑事判決　　　　　　　　　　　　　　　八十八年度台上字第三○九七號
　　上　訴　人　甲○○
　　選任辯護人　鄭勵堅律師
右上訴人因違反麻醉藥品管理條例案件，不服台灣高等法院中華民國八十八年三月三
十一日第二審判決（八十八年度上訴字第三四四號，起訴案號：台灣桃園地方法院檢
察署八十七年度偵字第六一三四號），提起上訴，本院判決如左：
    主  文
上訴駁回。
    理  由
按刑事訴訟法第三百七十七條規定：上訴於第三審法院，非以判決違背法令為理由，
不得為之。是提起第三審上訴，應以原判決違背法令為理由，係屬法定要件。且必須
依據卷內資料為具體之指摘，並足據以辨認原判決已具備違背法令之形式，始屬相當
。次按取捨證據、認定事實，乃事實審法院之職權，苟原判決之採證認事無違經驗法
則或論理法則，即不得任意指為違法，而執為第三審上訴之合法理由。本件原判決依
憑上訴人甲○○於警訊之自白，證人曾正雄、邱俊雄、常澎輝之證述，扣案之安非他
命二包（一包驗餘淨重○‧一四公克，一包驗餘淨重三‧一一公克），及法務部調查
局檢驗通知書等證據資料，認定上訴人有如原判決事實欄所載販賣化學合成麻醉藥品
安非他命犯行。因而撤銷第一審不當判決，改判仍論處上訴人連續非法販賣化學合成
麻醉藥品罪刑。已於理由內詳細敘述其所憑之證據及認定之理由。並說明安非他命係
政府嚴密查緝之毒品，價格昂貴，貨源不易，販賣安非他命涉及重罪，上訴人斷無甘
冒重罪，而以原價轉賣安非他命之理﹖參以證人曾正雄證稱其以新台幣（下同）一千
元至二千元不等之價格購買安非他命，依分量多寡價格不同，證人邱俊雄亦證稱以一
千元至五千元不等之價格購買安非他命。且證人曾正雄於案發時被查獲之尚未給付貨
款之安非他命一包，驗餘淨重○‧一四公克，售價一千元，重量不及一公克，與上訴
人販入之價格每公克二千五百元，價格相較懸殊，上訴人顯有獲利情事，其意圖營利
甚為明確。上訴人所辯以每包二千五百元之價格販賣給阿德、阿輝、阿燦三人，沒有
賺錢，並無營利意圖，且未販賣安非他命予曾正雄、邱俊雄云云，為畏罪卸責之詞，
證人邱俊雄嗣後證稱販賣安非他命給伊之綽號「太郎」、「泰農」者，非本件之上訴
人，伊僅請上訴人幫忙調貨云云，係事後迴護之詞，均不足採信。已依據卷內資料詳
予指駁與說明。原判決漏未說明扣案之安非他命，其搜索程序是否合法，而採取扣案
之安非他命為證據基礎，雖有微疵，但原判決綜合其餘卷證資料及全辯論意旨，認定
上訴人有販賣安非他命犯行，從形式上觀察，無違背法令情形存在，故該瑕疵顯然於
判決無影響，依刑事訴訟法第三百八十條規定，尚難據為適法之第三審上訴理由。其
餘上訴意旨指摘原判決曲解證人曾正雄之證詞，認定上訴人有營利之意圖，採證違背
經驗法則，且證人邱俊雄於警訊之證詞，應無證據能力，不能證明上訴人有營利之意
圖各節，原判決已於事實內明白記載，並於理由內加以說明，猶置原判決明確論斷之
事項於不顧，重為事實及採證認事職權行使之爭執，任意指摘原判決有不適用法則、
適用法則不當及理由矛盾之違法云云，亦不得執為第三審之合法上訴理由。依上說明
，其上訴違背法律上之程式，應予駁回。
據上論結，應依刑事訴訟法第三百九十五條前段，判決如主文。
中      華      民      國    八十八    年      六      月     十一     日
                              最高法院刑事第三庭
                                  審判長法官  陳  錫  奎
                                        法官  洪  清  江
                                        法官  吳  昆  仁
                                        法官  李  伯  道
                                        法官  高  金  枝
      右正本證明與原本無異
                                              書  記  官
中      華      民      國    八十八    年      六      月     十六     日
